León José BLASCO CUBERO

Técnico de Administración y Finanzas Asesor Comercial



PERFIL

Dinámico y habituado al trabajo en equipo, con 19 años de experiencia en negociados, atención al cliente y administración. Gran sentido de la responsabilidad así como alta vocación de servicio. Capaz de generar valor agregado a la organización mediante la creación de ideas y con iniciativa para la resolución de problemas

FORMACIÓN

Grado Superior ECONOMÍA y FINANZAS
INFORMÁTICA DE EMPRESA
2006 - IES El Majuelo - Gines - Sevilla

Titulado MONITOR DE TIEMPO LIBRE y ANIMACIÓN SOCIOCULTURAL 2011 - ETLASIM - ASDE - Sevilla

Curso CREACIÓN DE BLOGS y PÁGINAS WEB con WORDPRESS 2015 - COMPROMISO DIGITAL - Bormujos





+ 1NFO

Nivel de INGLES B1
Permiso de conducir B
Coche propio
Disponibilidad horaria
Disponibilidad geográfica









○ Outlook

EXPERIENCIA LABORAL

ESCANDÓN IMPRESORES

TECNICO DE ADMINISTRACIÓN y COMERCIO EXTERIOR

FEB 1997- SEP 2015

- Asesoría Comercial.
- Administración y Presupuestación.
- Gestión de Cartera de clientes. Captación y fidelización mediante el seguimiento personalizado y responsable de los trabajos.
- Comercio Exterior. Responsable del departamento con supervisión exhaustiva de todo el proceso de cada entrega, desde la atención al cliente hasta la puesta final en destino en países de Europa y América Sur y Central, incluyendo el proceso de producción y de selección de vía, medio y modo de transporte.

J DE HARO ARTES GRÁFICAS TECNICO DE ORGANIZACIÓN

ENE 2016 - FEB 2016

 Implantación de Sistema de Gestión para AAGG consistente en la puesta en marcha de un programa específico con el fin de unificar departamentos y gestionar las tareas productivas y de administración, así como la gestión de las bases de datos para la puesta en marcha de e-commerce para venta online.

LIBRERÍA - PAPELERÍA MENA

GERENTE

FEB 2017 - JUN 2019

- Establecimiento e implantación de las políticas operativas, administrativas y de calidad.
- Desarrollo de estrategias en base a objetivos.
- Creación de planes de acción de mercado.
- Supervisión de indicadores de actividad.
- Gestión de cartera de proveedeores y clientes...

leonblascu@yahoo.es +34 670 31 66 77